臺灣高雄地方法院刑事判決　　　　　　　　　　　　九十三年度訴字第一三三號
　　公　訴　人　臺灣高雄地方法院檢察署檢察官
　　被　　　告　庚○○
右列被告等因竊盜案件，經檢察官提起公訴（九十三年度偵字第四五九七號、九十三
年度偵字第五三六五號、九十三年度毒偵字第一○八五號）及移
偵字第五七七三號、九十三年度偵字第六四四○號），被告於本院準備程序進行中，
就被訴事實為有罪之陳述，經本院告知簡式審判程序意旨，並聽取公訴人及被告之意
見後，合議裁定由受命法官獨任進行簡式審判程序審理，本院判決如左：
    主  文
庚○○連續攜帶兇器竊盜，累犯，處有期徒刑壹年，並於刑之執行前令入勞動處所強
制工作年，扣案之平面砂輪切割機壹台、延長線壹組、扳手貳支、變造之ＹＵ－五
四七一號車牌壹面，均沒收之；又施用第一級毒品，累犯，處有期徒刑捌月，扣案之
海洛因（淨重零點零伍公克，包裝重零點壹陸公克）沒收銷燬之；又施用第二級毒品
，累犯，處有期徒刑肆月，扣案之安非他命（驗前毛重零點肆公克，驗後毛重零點
公克）沒收銷燬之。應執行有期徒刑壹年拾月，並於刑之執行前令入勞動處所強制工
作年，扣案之平面砂輪切割機壹台、延長線壹組、扳手貳支、變造之ＹＵ－五四七
一號車牌壹面，均沒收之；扣案之海洛因（淨重零點零伍公克，包裝重零點壹陸公克
）、安非他命（驗前毛重零點肆公克，驗後毛重零點公克）均沒收銷燬之。
    事  實
一、庚○○曾於民國八十六年間因麻醉藥品安非他命經臺灣高等法院高雄分院以八十
    六年上易字第三五六號判處有期徒刑五月確定易科罰金執行完畢；又於八十八年
    間因毒品危害防制條例案件經最高法院以八十八年台上字第四九四九號判處有期
    徒刑八月確定及因贓物案件經本院以八十八年易字第一○一八號判處拘役四十日
    確定，二案接續執行，於八十九年十一月二十八日縮短刑期接續執行完畢；復於
    九十年間因毒品危害防制條例案件經臺灣高等法院高雄分院以九十年上易字第一
    二三四號判處有期徒刑八月確定及因贓物案件經本院以九十年易字第二六二二號
    判處拘役五十日確定，二案接續執行於九十一年十一月五日執行完畢，猶不知悔
    改，復有犯罪之習慣，竟基於意圖為自己不法所有之概括犯意，連續於下列時地
    竊取財物：
（一）先於九十三年二月二十三日二十時，在台南縣善化高中旁，見張忠賢所有之車
      牌號碼ＥＴ─二○四二號自用小貨車停放該處，即乘其未及注意之際，持其所
      有之鑰匙乙支，將車門開啟發動引擎後，予以開走竊取。嗣於同年月二十五日
      二十三時，在高雄市○○路與鼎中路口，為警查獲，並扣得鑰匙乙支。
（二）於九十三年二月二十六日晚上十一時許，見丙○○○前於九十三年二月二日十
      七時五十分許，在高雄市鼓山區○○○路四十二之一號處失竊，原車身為棕色
      ，後遭改為紅色之車牌號碼ＸＲ－二九五六號自用小客車停放於高雄市○○路
      某處，即趁無人注意之際，持自己所有之鑰匙開啟車門，啟動後駕駛離去而竊
      取之，嗣後並於該車上懸掛庚○○之父黃飛龍所有之ＹＷ－九四三六號車牌，
      經警於台南縣善化鎮○○路○段康寧公司旁查獲。
（三）復於九十三年初某日，在高雄市鼓山區○○○路九四五號九如邑大樓住處旁Ｂ
      棟二十二樓及Ｆ棟十六樓頂樓，竊取往水塔樓梯口之白鐵質鐵蓋二個。又於九
      十三年三月七日十七時，至高雄市○○○路一七○七號空屋內，乘無人之際，
      持具有銳利鋒面可切割鐵器，足以傷害人之生命、身體，客觀上可供兇器使用
      之平面砂輪切割機乙台，切割不鏽鋼鐵窗及樓梯各乙組後予以竊取，正準備搬
      運離開時，為警當場查獲，亦扣得平面砂輪切割機乙台，及延長線一組。又於
      九十三年三月十日凌晨五時許，見聯好實業有限公司所有之車牌號碼Ｓ八－五
      二七○號自用小客車，停放於高雄市○○路二○五號前，即趁無人注意之際，
      破壞車門鎖（毀損部分未據告訴），進入車內取得置於車內之備用鑰匙，啟動
      後駕駛離去而竊取之。再為逃避警察追查，乃於九十三年三月十一日二十三時
      ，持鐵製足以傷害人之生命、身體，客觀上可供兇器使用之扳手二支，竊取朱
      魯燕所有停放於高雄市○○街一四二巷口旁，車牌號碼ＹＵ－四八三一號之自
      小客車之車牌兩面；於九十三年三月十二日凌晨三時二十五分許，持前開兩支
      扳手竊取丁○○所有停放於高雄市○○路與西藏街交叉口之車牌號碼ＹＵ－五
      四七一號自用小客車之車牌一面，旋將該ＹＵ－五四七一號車牌懸掛於Ｓ八－
      五二七○號自用小客車上。並基於變造汽車車牌特種文書之犯意利用工具切割
      Ｓ八－五二七○號及ＹＵ－四八三一號之車牌數字號碼，將該ＹＵ－四八三一
      號車牌重新組合變造為ＹＵ－五四七一號之車牌，預備供懸掛於其他車輛上使
      用，足以生損害於監理機關對於車牌管制之正確性。嗣於九十三年三月十二日
      十六時五十五分許，在高雄市○○○路一四○○號前，為警查獲，扣得扳手二
      支、偽造之ＹＵ－五四七一號車牌一面。
二、庚○○明知海洛因、安非他命係毒品危害防制條例第二條第二項第一款、第二款
    所明定之第一級、第二級毒品，不得持有、施用，竟於九十三年二月二十五日二
    十三時回溯二十四小時內之某時，在不詳地點，分別施用第一級毒品海洛因及第
    二級毒品安非他命各乙次。於九十三年二月二十五日二十三時，為警查獲其持有
    海洛因（淨重○．○五公克，包裝重○．一六公克）、安非他命（驗前毛重○．
    四公克，驗後毛重○．三公克），並採其尿液送檢驗結果呈嗎啡及安非他命陽性
    反應而查知上情。
三、案經丁○○告訴及高雄市政府警察局、鼓山分局、三民第一分局移送及台南地方
    法院檢察署移轉管轄由臺灣高雄地方法院檢察署檢察官偵查起訴，嗣本院訊問被
    告後，因被告認罪，並詢問檢察官、被告意見後，乃裁定進行簡式審判程序。
    理  由
一、本件被告庚○○所犯係死刑、無期徒刑、最輕本刑為三年以上有期徒刑以外之罪
    ，其於準備程序中就被訴事實為有罪之陳述，經法官告知簡式審判程序之旨，並
    聽取公訴人、被告之意見後，認為適宜由受命法官獨任進行簡式審判程序，依刑
    事訴訟法第二百七十三條之一第一項規定，裁定由受命法官獨任進行簡式審判程
    序，合先敘明。
二、右揭事實，業據被告於本院審理時坦承不諱，核與證人乙○○、戊○○、甲○○
    、丁○○、丙○○○於警訊中證述之情節相符，並有贓物認領保管收據五紙、扣
    押物品目錄表三紙、照片十一紙、車輛竊盜車牌失竊資料個別查詢報表二紙、車
    輛協尋電腦輸入單一紙、車輛竊盜詳細資料二紙，尿液採證代碼表、高雄市立凱
    旋醫院九十三年三月十日高市凱醫檢字第一六七五號尿液檢驗成績書、法務部調
    查局九十三年四月一日調科壹字第二二○○一六八五九號鑑定通知書、高雄醫學
    大學附設中和紀念醫院九十三年五月十八日0000－000號檢驗報告各一紙
    在卷足憑，被告之自白與事實相符，本件事證明確，被告犯行洵堪認定。
三、核被告庚○○所為，係犯刑法第三百二十條第一項之普通竊盜罪、第三百二十一
    條第一項第三款之攜帶兇器加重竊盜罪、第二百十二條之變造特許證罪、毒品危
    害防制條例第十條第一項之施用第一級毒品罪及同條第二項之施用第二級毒品罪
    。被告庚○○先後多次普通竊盜、攜帶兇器加重竊盜之犯行，時間緊接，方法相
    同，觸犯構成要件相同之罪名，顯係基於概括犯意為之，為連續犯，應依刑法第
    五十六條之規定，從一重論以連續攜帶兇器加重竊盜罪並加重其刑。被告庚○○
    所犯連續攜帶兇器加重竊盜罪及變造特許證罪二罪間，有方法結果之牽連關係，
    應從一重之連續攜帶兇器加重竊盜罪處斷。又被告所犯上開連續攜帶兇器加重竊
    盜罪、施用第一級毒品罪、施用第二級毒品罪三罪間，犯意各別，行為互異，應
    予分論併罰。其持有海洛因、安非他命後，進而施用，其持有行為應被其施用之
    行為所吸收，不另論罪。爰審酌被告年輕力壯，竟不思循正當途徑賺取金錢，多
    次攜帶兇器竊取他人之自小客、貨車，車牌及其他鐵製物品等物，其心態顯有偏
    差，影響社會治安及人民身體財產安全非輕，惟念被告犯後已坦認犯行，頗具悔
    意，且竊得財物業已發還被害人所為施用毒品犯行係自我戕害行為，未損及他人
    等一切情狀，量處如主文所示之刑並定應執行之刑。再者，被告曾於八十六年間
    因麻醉藥品安非他命經臺灣高等法院高雄分院以八十六年上易字第三五六號判處
    有期徒刑五月確定易科罰金執行完畢；又於八十八年間因毒品危害防制條例案件
    經最高法院以八十八年台上字第四九四九號判處有期徒刑八月確定及因贓物案件
    經本院以八十八年易字第一○一八號判處拘役四十日確定，二案接續執行，於八
    十九年十一月二十八日縮短刑期接續執行完畢；復於九十年間因毒品危害防制條
    例案件經臺灣高等法院高雄分院以九十年上易字第一二三四號判處有期徒刑八月
    確定及因贓物案件經本院以九十年易字第二六二二號判處拘役五十日確定，二案
    接續執行於九十一年十一月五日執行完畢，有被告之臺灣高等法院被告全國前案
    紀錄表可按，本件復係於十八日之短期間內觸犯七次竊盜、一次變造特種文書及
    二次施用毒品案件，顯有犯罪習慣，爾等不思改過遷善，品性惡劣，僅藉刑之執
    行實不足以徹底根絕惡性，爰依竊盜犯贓物犯保安處分條例第三條第一項第一款
    、第四條、第五條第一項前段規定，宣告被告於刑之執行前，令入勞動場所強制
    工作，並依法院辦理竊盜犯贓物犯保安處分條例案件應行注意事項第五條規定諭
    知期間為三年。又扣案之平面砂輪切割機一台、延長線一組、扳手二支、變造之
    ＹＵ－五四七一號車牌，分別係被告庚○○所有並供犯加重竊盜罪所用之物及因
    犯變造特種文書罪所得之物，業經被告供明在卷，爰依刑法第三十八條第一項第
    二款、第三款之規定，予以宣告沒收。至扣案之海洛因（淨重○．○五公克，包
    裝重○．一六公克）、安非他命（驗前毛重○．四公克，驗後毛重○．三公克）
    ，分別為第一級、第二級毒品，爰依毒品危害防制條例第十八條第一項規定，宣
    告沒收銷燬之。
據上論斷，應依刑事訴訟法第二百七十三條之一第一項前段、第二百九十九條第一項
前段，毒品危害防制條例第十條第一項、第二項、第十八條第一項，竊盜犯贓物犯保
安處分條例第三條第一項第一款、第四條、第五條第一項前段，刑法第十一條前段、
第五十六條、第三百二十一條第一項第三款、第二百十二條、第五十五條、第四十七
條、第五十條、第五十一條第五款、第九款、第十款、第三十八條第一項第二款、第
三款，罰金罰鍰提高標準條例第一條前段，判決如主文。
本案經檢察官己○○到庭執行職務。
中      華      民      國    九十三    年      六      月      七    日
                                臺灣高雄地方法院刑事第二庭
                                    法  官    黃宣撫
右正本證明與原本無異。
如不服本判決，應於判決送達後十日內，向本院提出上訴狀。
                                    書記官    謝文心
中      華      民      國    九十三    年      六      月      十      日
附錄本案論罪科刑法條：
刑法第三百二十條
(普通竊盜罪、竊佔罪)
意圖為自己或第三人不法之所有，而竊取他人之動產者，為竊盜罪，處五
年以下有期徒刑、拘役或五百元以下罰金。
意圖為自己或第三人不法之利益，而竊佔他人之不動產者，依前項之規定
處斷。
前二項之未遂犯罰之。
刑法第三百二十一條
犯竊盜罪而有左列情形之一者，處六月以上、五年以下有期徒刑：
一  於夜間侵入住宅或有人居住之建築物、船艦或隱匿其內而犯之者。
二  毀越門扇、牆垣或其他安全設備而犯之者。
三  攜帶兇器而犯之者。
四  結夥三人以上而犯之者。
五  乘火災、水災或其他災害之際而犯之者。
六  在車站或埠頭而犯之者。
前項之未遂犯罰之。
刑法第二百一十二條
(偽造變造特種文書罪)
偽造、變造護照、旅券、免許證、特許證及關於品行、能力服務或其他相
類之證書、介紹書，足以生損害於公眾或他人者，處一年以下有期徒刑、
拘役或三百元以下罰金。
毒品危害防制條例第十條第一項、第二項：
施用第一級毒品者，處六月以上五年以下有期徒刑。
施用第二級毒品者，處三年以下有期徒刑。
